臺灣臺北地方法院刑事判決　　　　　　　100年度易字第796號
公　訴　人　臺灣臺北地方法院檢察署檢察官
被　　　告　曾明正
　　　　　　陳怡堯
上列被告等因詐欺案件，經檢察官提起公訴（99年度偵字第2033
9 號），本院判決如下：
    主  文
曾明正、陳怡堯均無罪。
    理  由
一、公訴意旨略以：被告曾明正、葉厚德（待到案後另行審結）
    明知真實姓名年籍不詳，綽號「小豆」以及「董仔、阿兄」
    之成年男子，係詐欺集團之成員，仍共同意圖為自己不法所
    有，自民國99年5 月間某日起，先由被告曾明正在報紙上刊
    登收購預付卡、月租卡之廣告，使被告陳怡堯、李金龍（已
    歿，業經臺灣臺北地方法院檢察署檢察官以99年度偵字第20
    339 、27992 號為不起訴處分確定）見該廣告後，因急需資
    金使用，明知詐騙集團經常利用他人所申請之電話，獲取不
    法利益，門號常與財產犯罪密切相關，可能遭犯罪集團所利
    用以達犯罪之目的，竟仍基於幫助詐欺集團之意，被告陳怡
    堯於99年7 月間，在高雄市家樂福十全店申辦門號為000000
    0000之行動電話預付卡，以新臺幣（下同）300 元之代價出
    售予被告曾明正。被告曾明正收購人頭預付卡後，即聽從「
    小豆」之指示，以每張1,800 元之代價，出售予真實姓名年
    籍不詳之詐欺集團成員，並化名「黃小明」為寄件人，將所
    收購之預付卡以宅急便之方式，寄送予葉厚德或其他真實姓
    名年籍不詳之詐欺集團成員，供詐欺集團成員用以詐騙如附
    表所示被害人或互相聯絡使用。同案被告葉厚德則係聽從「
    董仔、阿兄」之指示擔任詐欺集團車手，約定由該詐欺集團
    之不詳成員，先以申辦貸款或求職應徵之方式，騙取角永清
    、康仁旺等人之銀行帳戶，角永清等人即透過宅急便將該帳
    戶、提款卡寄送予葉厚德，葉厚德再依「董仔、阿兄」之指
    示，至宅配辦事處領取角永清等人、被告曾明正或其他真實
    姓名年籍不詳之成年人所寄出，內裝有收購或詐騙得來之人
    頭預付卡、帳戶、提款卡、密碼之包裹，取得後將包裹拆解
    重新以牛皮紙袋、塑膠袋與膠帶包裝後，依「董仔、阿兄」
    之指示以「空軍一號」遊覽車為工具寄送至指定之地點，其
    每轉寄一件包裹可獲取2,000 元之報酬。嗣同案被告葉厚德
    於99年8 月27日，在新北市新莊區宅急便新莊辦事處領取包
    裹後，經警攔查，於其騎乘機車中查扣黑貓宅急便之包裹4
    件，內含被告曾明正寄送之臺灣大哥大電話卡1 張、統一超
    商預付卡1 張，及至葉厚德家中扣得之合作金庫東三重分行
    存摺1 份，而悉上情。因認被告曾明正共犯刑法第339 條第
    1 項之詐欺取財罪嫌，被告陳怡堯涉犯刑法第30條第1 項、
    第339 條第1 項之幫助詐欺取財罪嫌。
二、按犯罪事實之認定，係據以確定具體的刑罰權之基礎，自須
    經嚴格之證明，故其所憑之證據不僅應具有證據能力，且須
    經合法之調查程序，否則即不得作為有罪認定之依據。倘法
    院審理之結果，認為不能證明被告犯罪，而為無罪之諭知，
    即無前揭第154 條第2 項所謂「應依證據認定」之犯罪事實
    之存在。因此，同法第308 條前段規定，無罪之判決書只須
    記載主文及理由。而其理由之論敘，僅須與卷存證據資料相
    符，且與經驗法則、論理法則無違即可，所使用之證據亦不
    以具有證據能力者為限，即使不具證據能力之傳聞證據，亦
    非不得資為彈劾證據使用。故無罪之判決書，就傳聞證據是
    否例外具有證據能力，本無須於理由內論敘說明（最高法院
    100 年度臺上字第2980號判決意旨參照）。是以本案被告二
    人既經本院認定犯罪不能證明（詳後述），本判決即不再論
    述所援引有關證據之證據能力，合先敘明。
三、按犯罪事實應依證據認定之，無證據不得認定犯罪事實；又
    不能證明被告犯罪者，應諭知無罪之判決，刑事訴訟法第15
    4 條第2 項及第301 條第1 項分別定有明文。次按事實之認
    定，應憑證據，如未能發現相當證據，或證據不足以證明，
    自不能以推測或擬制之方法為裁判基礎；認定犯罪事實所憑
    之證據，雖不以直接證據為限，間接證據亦包括在內，然無
    論直接或間接證據，其為訴訟上之證明，須於通常一般之人
    均不致於有所懷疑，而得確信其為真實之程度者，始得據之
    為有罪之認定，倘其證明尚未達到此一程度，而有合理之懷
    疑存在時，即無從為有罪之認定；認定不利於被告之事實，
    須依積極證據，茍積極證據不足為不利於被告事實之認定時
    ，即應為有利於被告之認定，更不必有何有利之證據；又刑
    事訴訟法第161 條已於91年2 月8 日修正公布，其第1 項規
    定：檢察官就被告犯罪事實，應負舉證責任，並指出證明之
    方法。因此，檢察官對於起訴之犯罪事實，應負提出證據及
    說服之實質舉證責任。倘其所提出之證據，不足為被告有罪
    之積極證明，或其指出證明之方法，無從說服法院以形成被
    告有罪之心證，基於無罪推定之原則，自應為被告無罪判決
    之諭知（最高法院40年臺上字第86號、76年臺上字第4986號
    及30年上字第816 號、92年臺上字第128 號判例意旨參照）
    。
四、檢察官起訴所憑之依據：
    檢察官起訴認被告曾明正、陳怡堯分別涉犯詐欺取財及幫助
    詐欺取財罪嫌，無非係以被告二人的供述及同案被告葉厚德
    、李金龍、李佳鴻、王志強、陳泰佑之供述，證人角永清、
    康仁旺、王紀翔、林祐玄（起訴書附表誤載為「林佑玄」）
    、李貴雄、陳坤辰、黃淑苓、張殷哲、林鈺芬、黃欣玉、郭
    聰伸、廖姵羽、戴吟芳、沈美華、安逸嫻、鄭亞涵、李泳豪
    、林宏勳、雍燿銘、蔡宗翔、陳玉華、許家楨、葛真岳、鄭
    來富、張家榮、高逸萍、方珮馨、王菽均、江忠禧、劉偲琴
    、陳紀玲、楊雅婷、施君穎、黃熙帆、吳妙玲、周于中、林
    怡君、賴俊儒、謝伯昌、黃怡夢、林佑勳及林志正之證述（
    證人孫瑋欣、李婷歡未曾於警詢及偵查中證述，起訴書證據
    清單欄誤載證人孫瑋欣、李婷歡之證述，容有誤會），及同
    案被告葉厚德簽具之自願搜索同意書、臺北市政府警察局刑
    事警察大隊搜索扣押筆錄、扣押物品目錄表、同案被告葉厚
    德所有之合作金庫東三重分行存摺及交易明細等證據，為其
    主要論據。
五、本院之判斷：
(一)、訊據被告曾明正固坦承其有於報紙上刊登收購預付卡廣告，
    並向被告陳怡堯及李金龍收購行動電話預付卡之事實，惟堅
    決否認有何詐欺取財犯行，辯稱：伊向李金龍收購門號0000
    000000號行動電話預付卡後，固有將該門號以宅急便方式寄
    給綽號「小豆」之人，然李金龍已將該行動電話門號停用，
    並無法用來詐騙他人，伊向被告陳怡堯收購門號0000000000
    號行動電話預付卡後，是將該門號刊登在報紙廣告上，作為
    收購易付卡聯繫之用，並未將該門號交付詐騙集團或用以詐
    欺他人等語。訊據被告陳怡堯固坦承有於上開時、地，販售
    行動電話門號0000000000號預付卡予被告曾明正，惟堅決否
    認有何幫助詐欺取財犯行，辯稱：被告曾明正向伊收購門號
    時，是說要將門號提供給房屋仲介業者刊登廣告使用，被告
    曾明正取得該預付卡要如何使用，伊無法知情等語。
(二)、查被告曾明正於偵查、本院準備程序及審理時均供稱：伊有
    向李金龍購買上開門號0000000000號行動電話預付卡，並將
    該預付卡以宅急便方式，以「黃小明」之名義，寄送予綽號
    「小豆」之人等語（見99年度偵字第27992 號卷第330 頁、
    本院卷二第40頁背面、63頁）。而同案被告李金龍於警詢時
    亦陳稱：伊於99年8 月25日或前1 日，從自由時報分類廣告
    欄找工作，對方留有行動電話，伊與對方聯絡後，說有工作
    要給伊，但要先申辦行動電話給公司使用，伊因為缺錢想要
    找工作，遂在高雄市○○路與林森路某家通訊行申辦電話門
    號0000000000號預付卡，當場交付予被告曾明正，被告曾明
    正給伊300 元坐車回去等語（見99年度偵字第27992 號卷第
    87頁背面至88頁）。可知被告曾明正確有向李金龍收購門號
    0000000000號行動電話預付卡。又員警於99年8 月27日攔查
    同案被告葉厚德，在所騎乘車牌號碼QT2-692 號輕型機車置
    物箱內，扣得被告曾明正以「黃小明」名義寄送之宅急便包
    裹，內有門號0000000000號預付卡一情，業據同案被告葉厚
    德於警詢、偵訊時陳述明確（見99年度偵字第20339 號卷第
    3 頁背面、54至55頁），復有扣押物品照片3 張、統一超商
    預付卡門號申請書1 紙在卷可查（見99年度偵字第20339 號
    卷第23至24、29頁），並有扣案之門號0000000000號預付卡
    可資佐證。是被告曾明正向李金龍收購上開門號0000000000
    號行動電話預付卡後，確有將該預付卡以宅急便方式寄送予
    同案被告葉厚德收受之事實，固堪認定。
(三)、又被告陳怡堯於99年7 月間某日，在高雄市家樂福十全店申
    辦門號0000000000號行動電話預付卡，以300 元之代價，供
    被告曾明正使用2 個月一情，業據被告陳怡堯於警詢、偵訊
    、本院準備程序及審理時均坦承不諱（見99年度偵字第2799
    2 號卷第71至72、331 頁、本院卷二第40頁背面），且被告
    曾明正於本院準備程序及審理時亦均坦承有向被告陳怡堯收
    購上開門號0000000000號行動電話預付卡之事實（見本院卷
    二第40頁至背面），是被告曾明正有於99年7 月間某日，以
    300 元之代價，收購被告陳怡堯申辦之門號0000000000號行
    動電話預付卡之事實，亦堪認定。
(四)、檢察官以被告曾明正上開收購行動電話預付卡，以及寄送行
    動電話預付卡予同案被告葉厚德等行為，認為被告曾明正與
    同案被告葉厚德所屬詐騙集團係共同正犯。惟按刑法關於正
    犯、幫助犯之區別，係以其主觀之犯意及客觀之犯行為標準
    ，凡以自己犯罪之意思而參與犯罪，無論其所參與者是否犯
    罪構成要件之行為，皆為正犯，其以幫助他人犯罪之意思而
    參與犯罪，其所參與者，苟係犯罪構成要件之行為，亦為正
    犯。如以幫助他人犯罪之意思而參與犯罪，其所參與者又為
    犯罪構成要件以外之行為，則為從犯（最高法院95年度臺上
    字第3886號判決要旨參照）。是以被告曾明正前揭行為觀之
    ，其所參與實施的顯非詐欺罪的構成要件行為，則其是否與
    詐欺集團為共同正犯，按上說明，自應以其就詐欺集團的犯
    罪有無共同犯罪的意思，而此部分事實之有無，依首開說明
    ，即應有積極證據加以審認。以同案被告葉厚德既在本案從
    事收取詐欺款項的構成要件行為，而可認係詐欺集團的共犯
    觀之，惟依同案被告葉厚德於警詢及偵、審中的陳述，均未
    指明被告曾明正與該詐欺集團有何共同犯罪之情，是檢察官
    就被告曾明正有無共同犯罪之意思，既未能提出積極事證證
    明，而依上開事證，又僅能證明被告曾明正有上開詐欺構成
    要件以外的幫助行為，按上說明，此部分事實即應從有利於
    被告曾明正的認定，認為被告曾明正係基於幫助犯意而為。
(五)、又按幫助犯係從屬於正犯而成立，以正犯已經犯罪為要件，
    故幫助犯並非其幫助行為一經完成，即成立犯罪，必其幫助
    行為或其影響力持續至正犯實施犯罪始行成立（最高法院86
    年度臺上字第22號判決意旨參照）。經查：
  1.被告曾明正向李金龍收購之門號0000000000號行動電話預付
    卡，於100 年6 月1 日即已停用，此有遠傳資料查詢單1 紙
    在卷可稽（見本院卷二第56頁）。而同案被告葉厚德取得該
    行動電話預付卡後，尚未開卡即為警方查獲，此據同案被告
    葉厚德於偵訊時陳述明確（見99年度偵字第20339 號卷第55
    頁）。可知被告曾明正提供的門號0000000000號預付卡至為
    警查獲時止，均尚未啟用，亦未曾供詐騙他人使用，其此部
    分之幫助行為，既未對詐騙集團的正犯行為有何助力，按上
    說明，自難論以幫助犯。
  2.又被告曾明正收購被告陳怡堯上開行動電話預付卡行為，依
    其於偵訊及本院準備程序時供稱：伊向被告陳怡堯購買門號
    0000000000號行動電話預付卡後，是將該門號刊登在報紙廣
    告欄，作為收購他人易付卡聯繫之用，伊沒有將該張行動電
    話預付卡寄給綽號「小豆」之人等語（見99年度偵字第2799
    2 號卷第331 頁、本院卷二第40頁背面）。而經本院將扣案
    之被告曾明正所有便條紙內所記載之行動電話號碼，與檢察
    官起訴書附表所示之各該被害人於警詢時所供稱詐騙集團詐
    騙時使用之行動電話門號逐一比對，二者門號均不相符，此
    有該便條紙複印影本在卷可查（見99年度偵字第27992 號卷
    第24至26頁背面、31至33頁）。是被告曾明正向被告陳怡堯
    所收購0000000000號行動電話預付卡，有無供詐騙集團成員
    直接用於詐騙他人使用，依卷有證據，均無從證明。是被告
    曾明正此部分收購被告陳怡堯行動電話預付卡行為，以及被
    告陳怡堯交付行動電話預付卡的行為，不僅與檢察官起訴書
    附表所揭之詐騙正犯行為無涉，又無證據證明此等行為與詐
    騙集團有何關聯，按上說明，亦難以幫助犯相繩。
(六)、此外，同案被告李佳鴻、王志強、陳泰佑於警詢及偵查中之
    證述，均核與檢察官起訴被告曾明正、陳怡堯涉犯之犯罪情
    節無涉。另證人角永清、康仁旺、王紀翔、林祐玄（起訴書
    附表誤載為「林佑玄」）、李貴雄、陳坤辰、黃淑苓、張殷
    哲、林鈺芬、黃欣玉、郭聰伸、廖姵羽、戴吟芳、沈美華、
    安逸嫻、鄭亞涵、李泳豪、林宏勳、雍燿銘、蔡宗翔、陳玉
    華、許家楨、葛真岳、鄭來富、張家榮、高逸萍、方珮馨、
    王菽均、江忠禧、劉偲琴、陳紀玲、楊雅婷、施君穎、黃熙
    帆、吳妙玲、周于中、林怡君、賴俊儒、謝伯昌、黃怡夢、
    林佑勳及林志正等人之證述，及卷附之被害人孫瑋欣、李婷
    歡之內政部警政署犯詐騙諮詢專線紀錄表等證據，均僅能證
    明渠等有遭詐騙集團騙取財物之事實；又卷附之同案被告葉
    厚德簽具之自願搜索同意書、臺北市政府警察局刑事警察大
    隊搜索扣押筆錄、扣押物品目錄表、同案被告葉厚德所有之
    合作金庫東三重分行存摺及交易明細等證據，亦僅能證明被
    告曾明正確有寄送李金龍之行動電話預付卡予同案被告葉厚
    德，均不足以證明被告二人所為與詐騙集團成員用以詐騙附
    表所示被害人有何關聯，上開證據均不足以為被告二人有罪
    之佐證。
六、綜上所述，公訴人所舉之證據並無法證明被告曾明正、陳怡
    堯有檢察官所指之詐欺取財或幫助詐欺取財之犯行，依現有
    事證，尚無法使本院形成被告二人犯行之有罪心證，本件公
    訴人起訴所憑之證據，無論直接或間接證據，均尚未達於通
    常一般之人均可得確信，而無合理之懷疑存在之程度，此外
    ，本院在得依或應依職權調查證據之範圍內，復查無其他積
    極證據足以證明被告二人確有公訴意旨所指訴之詐欺取財及
    幫助詐欺取財犯行，是被告曾明正及陳怡堯之犯罪既屬不能
    證明，按諸前揭說明，自應均為無罪諭知。
據上論斷，應依刑事訴訟法第301 條第1 項，判決如主文。
本案經檢察官陳仕蘭到庭執行職務。
中    華    民    國   100    年    11    月    30    日
                  刑事第十一庭  審判長法  官  許泰誠
                                      法  官  蕭涵勻
                                      法  官  陳諾樺
以上正本證明與原本無異。
如不服本判決應於收受送達後10日內向本院提出上訴書狀，並應
敘述具體理由；其未敘述上訴理由者，應於上訴期間屆滿後20日
內向本院補提理由書（均須按他造當事人之人數附繕本）「切勿
逕送上級法院」。告訴人或被害人如對於本判決不服者，應具備
理由請求檢察官上訴，其上訴期間之計算係以檢察官收受判決正
本之日期為準。
                                      書記官  呂欣穎
中    華    民    國   100    年    11    月    30    日
附表：被害人一覽表
 ┌──┬───┬────┬─────────┬────┬───┬────┐
 │編號│被害人│匯款日期│匯款帳戶          │詐騙手法│詐騙金│        │
 │    │      │        │                  │        │額    │        │
 ├──┼───┼────┼─────────┼────┼───┼────┤
 │1.  │角永清│99年7月 │遭騙取臺灣銀行    │網路刊登│      │由葉厚德│
 │    │      │25日    │000-000000000000、│貸款網站│      │領取該帳│
 │    │      │        │台新銀行000-000000│        │      │戶存摺、│
 │    │      │        │00000000 號帳戶   │        │      │提款卡  │
 ├──┼───┼────┼─────────┼────┼───┼────┤
 │2.  │康仁旺│99年7月 │000-0000000000000 │網路刊登│      │由葉厚德│
 │    │      │29日    │、0000000000000000│貸款網站│      │領取該帳│
 │    │      │        │8、000000000000000│        │      │戶存摺、│
 │    │      │        │                  │        │      │提款卡  │
 ├──┼───┼────┼─────────┼────┼───┼────┤
 │3.  │林祐玄│99年8月 │內湖碧山郵局      │網路刊登│      │由葉厚德│
 │    │      │26日    │00000000000000003 │貸款網站│      │領取該帳│
 │    │      │        │彰銀西松分行      │        │      │戶存摺、│
 │    │      │        │000-00000000000000│        │      │提款卡  │
 │    │      │        │中信銀成功分行    │        │      │        │
 │    │      │        │000-000000000000  │        │      │        │
 ├──┼───┼────┼─────────┼────┼───┼────┤
 │4.  │李貴雄│99年8月 │000-0000000000000 │轉帳分期│18100 │由葉厚德│
 │    │      │23日    │康仁旺            │扣款    │元    │提領詐騙│
 │    │      │        │000-000000000000  │        │      │款項    │
 │    │      │        │角永清            │        │      │        │
 ├──┼───┼────┼─────────┼────┼───┼────┤
 │5.  │陳坤辰│99年8月 │000-0000000000000 │轉帳分期│10989 │由葉厚德│
 │    │      │23日    │康仁旺            │扣款    │元    │提領詐騙│
 │    │      │        │                  │        │      │款項    │
 ├──┼───┼────┼─────────┼────┼───┼────┤
 │6.  │黃淑苓│99年8月 │000-000000000000  │拍賣詐財│29989 │由葉厚德│
 │    │      │21日    │王志強            │        │元    │提領詐騙│
 │    │      │        │                  │        │      │款項    │
 ├──┼───┼────┼─────────┼────┼───┼────┤
 │7.  │張殷哲│99年8月 │000-000000000000、│轉帳分期│27250 │由葉厚德│
 │    │      │23日    │000-00000000000007│扣款    │元    │提領詐騙│
 │    │      │        │                  │        │      │款項    │
 ├──┼───┼────┼─────────┼────┼───┼────┤
 │8.  │林鈺芬│99年7月7│000-000000000000、│轉帳分期│44900 │由葉厚德│
 │    │      │日      │000-00000000000000│扣款    │元    │提領詐騙│
 │    │      │        │                  │        │      │款項    │
 ├──┼───┼────┼─────────┼────┼───┼────┤
 │9.  │黃欣玉│99年7月7│000-000000000000  │轉帳分期│22131 │由葉厚德│
 │    │      │日      │                  │扣款    │元    │提領詐騙│
 │    │      │        │                  │        │      │款項    │
 ├──┼───┼────┼─────────┼────┼───┼────┤
 │10. │郭聰伸│99年7月 │000-00000000000、 │轉帳分期│146223│由葉厚德│
 │    │      │29日    │000-0000000000000 │扣款    │元    │提領詐騙│
 │    │      │        │                  │        │      │款項    │
 ├──┼───┼────┼─────────┼────┼───┼────┤
 │11. │廖姵羽│99年7月 │000-000000000000、│轉帳分期│129987│由葉厚德│
 │    │      │29日    │000-00000000000   │扣款    │元    │提領詐騙│
 │    │      │        │                  │        │      │款項    │
 ├──┼───┼────┼─────────┼────┼───┼────┤
 │12. │戴吟芳│99年7月 │000-000000000000  │轉帳分期│300000│由葉厚德│
 │    │      │29日    │000-00000000000002│扣款    │元    │提領詐騙│
 │    │      │        │000-00000000000000│        │      │款項    │
 ├──┼───┼────┼─────────┼────┼───┼────┤
 │13. │沈美華│99年7月 │000-00000000000002│網拍詐騙│10000 │由葉厚德│
 │    │      │29日    │                  │        │元    │提領詐騙│
 │    │      │        │                  │        │      │款項    │
 ├──┼───┼────┼─────────┼────┼───┼────┤
 │14. │安逸嫺│99年7月 │000-00000000000007│轉帳分期│121065│由葉厚德│
 │    │      │29日    │、000-000000000000│扣款    │元    │提領詐騙│
 │    │      │        │6、000-00000000000│        │      │款項    │
 │    │      │        │222、000-000000000│        │      │        │
 │    │      │        │55                │        │      │        │
 ├──┼───┼────┼─────────┼────┼───┼────┤
 │15. │鄭亞涵│99年7月 │000-0000000000000 │轉帳分期│49321 │由葉厚德│
 │    │      │29日    │、000-000000000000│扣款    │元    │提領詐騙│
 │    │      │        │70                │        │      │款項    │
 ├──┼───┼────┼─────────┼────┼───┼────┤
 │16. │李泳豪│99年7月 │000-00000000000000│轉帳分期│59999 │由葉厚德│
 │    │      │29日    │                  │扣款    │元    │提領詐騙│
 │    │      │        │                  │        │      │款項    │
 ├──┼───┼────┼─────────┼────┼───┼────┤
 │17. │林宏勳│99年7月 │000-00000000000000│轉帳分期│57000 │由葉厚德│
 │    │      │29日    │                  │扣款    │元    │提領詐騙│
 │    │      │        │                  │        │      │款項    │
 ├──┼───┼────┼─────────┼────┼───┼────┤
 │18. │雍燿銘│99年7月 │000-00000000000007│色情應召│72900 │由葉厚德│
 │    │      │29日    │000-00000000000   │詐財    │元    │提領詐騙│
 │    │      │        │                  │        │      │款項    │
 ├──┼───┼────┼─────────┼────┼───┼────┤
 │19. │孫瑋欣│99年7月 │000-000000000000、│轉帳分期│152317│由葉厚德│
 │    │      │29日    │000-00000000000007│扣款    │元    │提領詐騙│
 │    │      │        │、000-000000000000│        │      │款項    │
 │    │      │        │00                │        │      │        │
 ├──┼───┼────┼─────────┼────┼───┼────┤
 │20. │蔡宗翔│99年7月 │000-0000000000000 │購買遊戲│91948 │由葉厚德│
 │    │      │30日    │、000-00000000000 │點數    │元    │提領詐騙│
 │    │      │        │、000-000000000000│        │      │款項    │
 │    │      │        │01                │        │      │        │
 ├──┼───┼────┼─────────┼────┼───┼────┤
 │21. │陳玉華│99年7月 │000-000000000000、│轉帳分期│44000 │由葉厚德│
 │    │      │28日    │000-000000000000  │扣款    │元    │提領詐騙│
 │    │      │        │                  │        │      │款項    │
 ├──┼───┼────┼─────────┼────┼───┼────┤
 │22. │許家楨│99年7月 │000-0000000000000 │轉帳分期│75199 │由葉厚德│
 │    │      │30日    │、                │扣款    │元    │提領詐騙│
 │    │      │        │000-000000000000  │        │      │款項    │
 ├──┼───┼────┼─────────┼────┼───┼────┤
 │23. │葛真岳│99年7月 │000-00000000000001│轉帳分期│14983 │由葉厚德│
 │    │      │30日    │                  │扣款    │元    │提領詐騙│
 │    │      │        │                  │        │      │款項    │
 ├──┼───┼────┼─────────┼────┼───┼────┤
 │24. │鄭來富│99年7月 │000-00000000000006│轉帳分期│82147 │由葉厚德│
 │    │      │30日    │、                │扣款    │元    │提領詐騙│
 │    │      │        │000-00000000000001│        │      │款項    │
 ├──┼───┼────┼─────────┼────┼───┼────┤
 │25. │張家榮│99年7月 │000-00000000000006│色情應召│29983 │由葉厚德│
 │    │      │29日    │                  │詐財    │元    │提領詐騙│
 │    │      │        │                  │        │      │款項    │
 ├──┼───┼────┼─────────┼────┼───┼────┤
 │26. │高逸萍│99年7月 │000-00000000000006│轉帳分期│259983│由葉厚德│
 │    │      │30日    │、000-000000000000│扣款    │元    │提領詐騙│
 │    │      │        │09、000-0000000000│        │      │款項    │
 │    │      │        │55                │        │      │        │
 ├──┼───┼────┼─────────┼────┼───┼────┤
 │27. │方珮馨│99年7月 │000-00000000000002│轉帳分期│59980 │由葉厚德│
 │    │      │30日    │、000-000000000000│扣款    │元    │提領詐騙│
 │    │      │        │、000-000000000000│        │      │款項    │
 │    │      │        │1                 │        │      │        │
 ├──┼───┼────┼─────────┼────┼───┼────┤
 │28. │王菽均│99年7月 │000-0000000000001 │轉帳分期│54978 │由葉厚德│
 │    │      │30日    │、000-000000000000│扣款    │元    │提領詐騙│
 │    │      │        │                  │        │      │款項    │
 ├──┼───┼────┼─────────┼────┼───┼────┤
 │29. │江忠禧│99年7月 │000-00000000000000│拍賣詐財│200000│由葉厚德│
 │    │      │30日    │                  │        │元    │提領詐騙│
 │    │      │        │                  │        │      │款項    │
 ├──┼───┼────┼─────────┼────┼───┼────┤
 │30. │劉偲琴│99年7月 │000-00000000000002│轉帳分期│59975 │由葉厚德│
 │    │      │30日    │、000-000000000000│扣款    │元    │提領詐騙│
 │    │      │        │22                │        │      │款項    │
 ├──┼───┼────┼─────────┼────┼───┼────┤
 │31. │李庭歡│99年7月 │000-00000000000002│拍賣詐財│30000 │由葉厚德│
 │    │      │30日    │、000-000000000000│        │元    │提領詐騙│
 │    │      │        │0、000-00000000000│        │      │款項    │
 │    │      │        │5                 │        │      │        │
 ├──┼───┼────┼─────────┼────┼───┼────┤
 │32. │陳紀玲│99年7月 │000-00000000000002│拍賣詐財│13000 │由葉厚德│
 │    │      │30日    │                  │        │元    │提領詐騙│
 │    │      │        │                  │        │      │款項    │
 ├──┼───┼────┼─────────┼────┼───┼────┤
 │33. │楊雅婷│99年7月 │000-00000000000002│轉帳分期│29987 │由葉厚德│
 │    │      │30日    │、000-000000000000│扣款    │元    │提領詐騙│
 │    │      │        │1                 │        │      │款項    │
 ├──┼───┼────┼─────────┼────┼───┼────┤
 │34. │施君穎│99年7月 │000-0000000000000 │拍賣詐財│10000 │由葉厚德│
 │    │      │31日    │                  │        │元    │提領詐騙│
 │    │      │        │                  │        │      │款項    │
 ├──┼───┼────┼─────────┼────┼───┼────┤
 │35. │黃熙帆│99年7月 │000-0000000000000 │拍賣詐財│29989 │由葉厚德│
 │    │      │31日    │                  │        │元    │提領詐騙│
 │    │      │        │                  │        │      │款項    │
 ├──┼───┼────┼─────────┼────┼───┼────┤
 │36. │吳妙玲│99年7月 │000-000000000005  │拍賣詐財│26670 │由葉厚德│
 │    │      │30日    │                  │        │元    │提領詐騙│
 │    │      │        │                  │        │      │款項    │
 ├──┼───┼────┼─────────┼────┼───┼────┤
 │37. │周于中│99年7月 │000-000000000005  │色情應召│5998元│由葉厚德│
 │    │      │31日    │                  │詐財    │      │提領詐騙│
 │    │      │        │                  │        │      │款項    │
 ├──┼───┼────┼─────────┼────┼───┼────┤
 │38. │林怡君│99年7月 │000-000000000005  │拍賣詐財│10000 │由葉厚德│
 │    │      │30日    │                  │        │元    │提領詐騙│
 │    │      │        │                  │        │      │款項    │
 ├──┼───┼────┼─────────┼────┼───┼────┤
 │39. │賴俊儒│99年7月 │000-000000000005  │拍賣詐財│2980元│由葉厚德│
 │    │      │30日    │                  │        │      │提領詐騙│
 │    │      │        │                  │        │      │款項    │
 ├──┼───┼────┼─────────┼────┼───┼────┤
 │40. │謝伯昌│99年7月 │000-000000000005  │拍賣詐財│11000 │由葉厚德│
 │    │      │30日    │                  │        │元    │提領詐騙│
 │    │      │        │                  │        │      │款項    │
 ├──┼───┼────┼─────────┼────┼───┼────┤
 │41. │黃怡夢│99年7月 │000-00000000000002│拍賣詐財│6000元│由葉厚德│
 │    │      │30日    │                  │        │      │提領詐騙│
 │    │      │        │                  │        │      │款項    │
 ├──┼───┼────┼─────────┼────┼───┼────┤
 │42. │林佑勳│99年8月 │000-00000000000002│拍賣詐財│8000元│由葉厚德│
 │    │      │1日     │                  │        │      │提領詐騙│
 │    │      │        │                  │        │      │款項    │
 ├──┼───┼────┼─────────┼────┼───┼────┤
 │43. │林至正│99年7月 │000-00000000000002│拍賣詐財│10977 │由葉厚德│
 │    │      │31日    │                  │        │元    │提領詐騙│
 │    │      │        │                  │        │      │款項    │
 └──┴───┴────┴─────────┴────┴───┴────┘
中    華    民    國   100    年    11    月    30    日